臺灣高等法院高雄分院民事裁定　　　　　 96年度抗字第106號
抗　告　人　乙○○
相　對　人　甲○
上列當事人間聲請假處分事件，抗告人即債務人對於中華民國96
年3 月7 日臺灣高雄地方法院96年度裁全字第2826號裁定提起抗
告，本院裁定如下：
    主  文
抗告駁回。
抗告訴訟費用由抗告人負擔。
    理  由
一、本件抗告意旨略以：抗告人及相對人係夫妻關係，並未訂立
    其他財產制，依民法第1005條前段、第1017條及第1018條之
    規定，應以法定財產制為夫妻財產制，各自管理、使用、收
    益及處分各自財產。茲因兩造為細故而爭吵，抗告人回娘家
    暫住，相對人竟據以聲請對抗告人名下坐落高雄市○○區○
    ○段第199 地號土地，及其地上建物即同段第4148建號，門
    牌號碼高雄市○○區○○路62巷5 號20樓之2 房屋（下稱系
    爭房地）為假處分，妨礙抗告人權益甚鉅，為此提起抗告，
    求予廢棄原裁定云云。
二、按債權人就金錢請求以外之請求，因請求標的之現狀變更，
    有日後不能強制執行，或甚難強制執行之虞，欲保全強制執
    行者，得聲請假處分。民事訴訟法第532 條定有明文。而假
    處分僅為保全強制執行方法之1 種，苟合於上開假處分條件
    ，並經債權人明假處分之原因存在，法院即得為准許假處
    分之裁定。又假處分係保全強制執行方法之1 種，原為在本
    案請求尚未經判決確定以前，預防將來債權人勝訴後，因請
    求標的之現狀變更，有日後不能強制執行或甚難執行之虞者
    而設。至債權人聲請假處分所主張之權利，債務人對之有所
    爭執者，應於現在或將來有訴訟繫屬時，請求法院為本案之
    判決，以資解決，尚非聲請假處分時，先應解決之問題（參
    閱最高法院94年台抗字第267 號裁定意旨、同院69年台抗字
    第72號判例）。
三、經查原法院就相對人以兩造為夫妻，相對人於95年3 月間購
    買系爭房地，登記於抗告人名下，惟抗告人於96年2 月間擅
    自搬離與相對人同居之處所，相對人恐抗告人將系爭房地為
    讓與，他項權利之設定及其他一切處分行為，使請求之標的
    現狀變更，有日後不能強制執行或甚難執行之虞，為保全強
    制執行，願供擔保以代釋明，聲請就系爭房地准予假處分等
    情，認相對人對於假處分之原因之釋明雖尚有未足，然相對
    人既陳明願供擔保，且此擔保足以補其釋明之不足，爰審酌
    本件假處分之目的為禁止抗告人就系爭房地於本案判決確定
    前，不得讓與，他項權利設定及其他一切處分行為，則擔保
    金所擔保之範圍，應以抗告人未能就系爭房地為讓與，他項
    權利設定及其他一切處分行為，可能受有之損害為限。而此
    項損害在無其他特殊情形下，通常得以系爭房地價值按法定
    遲延利息即年息5%，並以自假處分起至本案訴訟終結所需期
    間為計算之依據，爰依職權酌定擔保金為新台幣（下同）32
    萬121 元，而裁定相對人以32萬121 元為抗告人供擔保後，
    抗告人對於系爭房地於本案判決確定前，不得為讓與，他項
    權利設定及其他一切處分行為。揆諸首揭說明，即無不合。
    至於抗告人雖以系爭房地為其所有之財產，而對相對人主張
    之權利有所爭執，惟揆諸首揭判例，抗告人應於現在或將來
    有訴訟繫屬時，請求法院為本案之判決，以資解決，尚非本
    件假處分應先解決之問題。乃抗告人據以指摘原裁定不當，
    求予之棄，即非有理由，應予駁回。
四、據上論結，本件抗告為無理由，依民事訴訟法第495 條之1
    第1項、第449條第1項、第95條、第78條，裁定如主文。
中　　華　　民　　國　　96　　年　　4 　　月　　30　　日
                            民事第三庭
                                審判長法官   張國彬
                                法      官   楊富強
                                法      官   吳登輝
以上正本證明與原本無異。
本件不得再抗告。
中　　華　　民　　國　　96　　年　　5 　　月　　2 　　日
                                書  記  官   張明賢
                                                  w
